# 请教

提问人：恰似你的温柔 时间：2011-10-02 17:34:53
请帮忙做一下会计分录：2×11年 6 月 1 日，甲企业与某外商签订了销售合同，约定于2×11年 10 月 1 日销售A产品给该外商。经计算，生产该批A产品需要在2×11年 9 月 10 日购入B材料 6000 吨，签订合同时B材料现货价格为 8500 元/吨。甲企业为规避B材料价格波动带来的风险，经董事会批准，在期货市场买入了 9 月份交割的 6000 吨B材料期货，并将其指定为A产品生产所需的B材料的套期工具。当天B材料期货合约的价格为 8600 元/吨，其标的资产与甲公司生产A产品所需要的B材料在数量、品质和产地方面相同。2×11年 9 月 10日，B材料的现货价格上涨到 10800 元/吨，期货合约的交割价格为 10850 元/吨。当日，甲公司购入了 6000 吨B材料，同时将期货合约卖出平仓。

回答人：chenyiwei
如果《企业会计准则第 24 号——套期保值》第十七条规定的运用套期会计方法的五项条件均满足，并且企业管理层确定使用套期会计方法的前提下，该案例属于现金流量套期，可按准则讲解中现金流量套期的举例进行处理。 1 、开仓时不做会计处理。 2 、每月末进行套期有效性测试。在持续有效的前提下，每月末期货价格与上月末价格相比的波动作为套期工具公允价值变动损益计入资本公积（其他综合收益）。 3 、平仓时，将累计的期货损益从资本公积中转出，调整对应的现货原材料的采购成本。

提问人：大学较瘦 时间：2011-10-15 21:37:08
在合并报表中 购买方对于购买日之前持有的被购买方的股权涉及其他综合收益的，与其相关的其他综合收益应当转为购买日所属的当期的投资收益（书上的原话）。 我的疑问是：被购买方在个别报表中都没有在利润表中确认为最终的利润，只确认在其他综合收益里了，为什么购买方在最终利润表中要确认为转换成投资收益呢？ 这是合并报表的最终的投资收益吗？出于什么样的考虑了？

回答人：chenyiwei
这是“跨越会计处理界限”原则的体现，你可以搜索一下本版面之前的讨论。

回答人：chenyiwei
回复 大学较瘦 的帖子
不是。主要是对被投资方具有控制和不具有控制的投资，其风险和报酬特征存在实质性的差异。